# 请教陈老师，关于合营公司的合并报表的处理

提问人：teresa82_wu 时间：2014-2-13 15:52:45
陈老师，我看了一份资料说国际会计准则下，合营公司是按照比例合并法进行合并，但是我还看了另外一份资料说是按照权益法进行合并，我有点糊涂，IFRS下面应该是按照什么样的方法合并合营企业Joint venture呢?合并Joint venture与合并母子公司或者联营公司的合并有什么区别呢？我对合营公司的合并处理不是非常了解。很少有资料讲到这个部分。谢谢陈老师！

回答人：chenyiwei
自 2013 年度起，IFRS 11已经取代了原先的IAS 31。如果你对该准则想了解一个大概，那么看看 2012 年底财政部发布的合营安排准则征求意见稿也可以。
附件是EY的《International GAAP》中的相关章节，供参考。
12 Joint arrangements.pdf
(574.81 KB, 下载次数: 38)
2014-2-13 19:43 上传

提问人：teresa82_wu 时间：2014-02-14 13:52:29
陈老师，我看了一下合营企业的会计准则，里面讲到了共同经营和合营企业两种模式，合营企业用权益法核算我没有问题，但是共同经营也是用权益法核算吗？谢谢。

回答人：chenyiwei
不是。请参考合营安排准则征求意见稿第十五条。